【裁判字號】    99,交聲,1233
【裁判日期】    991213
【裁判案由】    違反道路交通管理處罰條例聲明異議
【裁判全文】
臺灣士林地方法院交通事件裁定        99年度交聲字第1233號
原處分機關  交通部公路總局臺北區監理所板橋監理站
異  議  人
即受處分人  謝雅萍
上列異議人即受處分人因違反道路交通管理處罰條例案件，對於
交通部公路總局臺北區監理所板橋監理站民國99年11月29日所為
之處分（板監裁字第裁41-AEY850818號）不服，聲明異議，本院
裁定如下：
    主  文
異議駁回。
    理  由
一、按禁止臨時停車線為紅色實線，用以指示禁止臨時停車路段
    ，其禁止時間為全日24小時，道路交通標誌標線號誌設置規
    則第169條第1項、第2項、第4項定有明文；又設有禁止臨時
    停車標誌、標線處所不得臨時停車；在禁止臨時停車處所不
    得停車，道路交通安全規則第111條第1項第3款、第112條第
    1項第1款定有明文；汽車（含機車）駕駛人在禁止臨時停車
    處所停車，處新臺幣（下同）600元以上1,200元以下罰鍰；
    又汽車駕駛人有違規停車而駕駛人不在場之情形，當場不能
    或不宜攔截掣單舉發者，得對汽車所有人逕行舉發處罰，道
    路交通管理處罰條例第7條之2第1項第4款、第56條第1項第1
    款各有明定。
二、原處分意旨略以：異議人即受處分人謝雅萍所有之車號921-
    CYG號重型機車，於民國99年10月8日下午4時33分許，停放
    在設有禁止停車標誌之臺北市○○街22號對面，經警逕行舉
    發其有「紅線停車」之違規，爰依道路交通管理處罰條例第
    56條第1項第1款規定，處罰鍰600元等語。
三、異議意旨略以：伊當時於上開時、地違規停車，係因該處尋
    無殘障人士停車位所致，政府為了花博投下許多金錢和精力
    ，卻未規劃好停車位，雖設有停車位卻不見殘障停車位，爰
    此聲明異議云云。
四、經本院查：
  (一)異議人所有之車號921-CYG 號重型機車於99年10月8 日下午
    4 時33分許，停放在設有禁止停車標誌之臺北市○○街22號
    處，為異議人所不爭執，有異議人聲明異議狀、臺北市政府
    警察局99年10月8 日北市警交字第AEY850818 號舉發違反道
    路交通管理事件通知書、交通部公路總局臺北區監理所板橋
    監理站99年11月29日板監裁字第裁41-AEY850818號裁決書、
    臺北市政府警察局大同分局99年11 月11 日北市警同分交字
    第09930797500 號函各1 份在卷可稽（見本院卷第3 、5 、
    6 、7 頁），此情應堪認定。
  (二)按交通警察掣單舉發違反道路交通管理處罰條例所列之違規
    事實，本質上為行政處分，係公務員基於職務上之公權力，
    依法就特定之具體事件所為之具公法上效果之單方面行政行
    為，如無形式上顯然之瑕疵可指，基於公務員為公法上行為
    具有公信力之原則，該行政行為當可被推定為真正。若謂公
    務員一切行政行為均需預留證據以證其實，則國家行政勢必
    窒礙難行，準此，刑事訴訟法就犯罪證據所列有關之規定與
    屬於行政秩序罰之交通違規裁罰本質不合之部分，自不在準
    用之列。本件舉發員警為執行交通勤務之公務員，其觀察程
    度自較一般人更為專注，就異議人所為上開違規事實，應無
    誤認之可能，且舉發員警已於前揭舉發機關之函文中說明異
    議人違規事實情節，復查亦無任何證據足資證明舉發員警有
    捏造事實違法取締之情事，則舉發員警本其維護交通秩序、
    安全職責所為之舉發，自應受到合法、正確之推定，是異議
    人有上開違規之情形，當甚明確。
  (二)異議人雖以前詞置辯，惟按紅色實線設於路側，用以禁止臨
    時停車，道路交通標誌標線號誌設置規則第149 條第1 項第
    1 款第5 目定有明文。而標線之設置目的，係公路主管機關
    在於維護交通秩序、確保交通安全，並提供車輛駕駛人及行
    人有關道路路況之禁制標線，道路使用人自應隨時注意道路
    標誌標線號誌之設置並遵守之。本件異議人既為合法考領駕
    駛執照之人，對上開標線設置規定應有所瞭解，自不能再據
    以該處停車位置數量不夠、未設置殘障車位為由，而主張必
    須要另行違規，方能達到妥適停車之程度，要屬當然。是異
    議人以停車位數量不足，方將車輛停放在設有禁止停車標線
    處所，據以主張免責，即屬無稽。又異議人指摘主管機關就
    上開地點設置停車位不當，應多予設置殘障車位云云，惟查
    道路停車之規劃，應屬行政主管機關之權責，行政主管機關
    自可本於維護交通秩序、確保公共安全之平衡考量加以設置
    ，並隨時檢討，適時加以修正規劃，要非司法機關審究交通
    違規事件所得加以變更審查者。況設有禁止停車標線之處所
    禁止停車部分，已經法律明文規定，業如前述，異議人應先
    審視自己是否違規，若有違規即應受裁罰，本件異議人之車
    輛既非停放在該停車格內，自不得據以為自身違規之正當理
    由，難為有利異議人之認定。本件系爭路段既然業據臺北市
    交通管制工程處所劃設且列管為禁止臨時停車路段，縱有異
    議人所指停車位劃設不當之虞，然於主管機關尚未檢討修正
    以前，自不得任意無視現行劃設、禁制規範而停放車輛。是
    異議人上開所辯，不足採信。至於異議人於聲明異議狀另記
    載希望本院能為殘障人士在圓山捷運站附近爭取停車位等語
    ，本院亦能體會殘障人士在生活上乃至停車之不便，惟關於
    爭取殘障停車位之設置並非司法機關之權限，異議人自應另
    行向民意代表機關或行政機關陳情為宜，併此敘明。
五、綜上所查，異議人確有於前揭時、地，在禁止臨時停車處所
    停車之違規行為，從而，原處分機關依前揭道路交通管理處
    罰條例第56條第1項第1款之規定，裁處異議人罰鍰600元，
    核無違誤，本件異議人之異議為無理由，應予駁回。
據上論斷，依道路交通案件處理辦法第19條，裁定如主文。
中    華    民    國    99    年    12    月    13    日
                        交通法庭  法  官  徐文瑞
以上正本證明與原本無異。
如不服本裁定應於裁定送達後 5日內向本院提出抗告狀。
                                  書記官  桂大永
中    華    民    國    99    年    12    月    13    日

司法院資訊處製作；財團法人民間司法改革基金會備份。
